臺灣高等法院民事裁定
109年度抗字第739號
抗  告  人  楊有吉  
上列抗告人因與相對人陳進松等間再審之訴事件，對於中華民國
109年4月13日臺灣新北地方法院109年度再字第3號裁定提起抗告
，本院裁定如下： 
    主  文
抗告駁回。
抗告訴訟費用由抗告人負擔。
    理  由
一、本件抗告人以：伊因訴請相對人損害賠償，經臺灣新北地方
    法院（下稱新北地院）以106年度重訴字第816號判決（下稱
    確定判決）敗訴確定。嗣以該判決所引用「民國80年5月18
    日註銷土地登記簿公告徵收註記」申請書證物係遭偽造、變
    造；相對人陳進松在法院所為有關「80年系爭土地買賣後，
    被告陳進松才能替楊有吉償還一般徵收補償金新臺幣400多
    萬元給政府」等語之證詞亦屬虛偽，依民事訴訟法第496條
    第1 項但書、第1款、第2款、第9款、第10款、第13款等再
    審理由，提起再審等情。原法院以已逾再審不變期間，裁定
    駁回抗告人所提再審之訴，抗告人不服，抗告前來。
二、按再審之訴，應於30日之不變期間內提起。前項期間，自判
    決確定時起算，判決於送達前確定者，自送達時起算；其再
    審之理由發生或知悉在後者，均自知悉時起算。但自判決確
    定後已逾五年者，不得提起；提起再審之訴，應以訴狀表明
    再審理由及關於再審理由並遵守不變期間之證據。民事訴訟
    法第500 條第1 項、第2 項、第501 條第1 項第4 款分別定
    有明文。次按提起再審之訴，如主張其再審理由知悉在後者
    ，應就所主張之事實負舉證之責任，其未依同法第501條第1
     項第4 款後段規定，記載遵守不變期間之證據者，不屬同
    法第121 條第1 項規定，書狀不合程式或有其他欠缺之情形
    ，審判長毋庸裁定定期命其補正，即得以其訴為不合法，逕
    以裁定駁回之（最高法院81年度台抗字第178 號裁定意旨參
    照）。
三、經查：確定判決係於108年5月31日宣判，於108年6月13日送
    達抗告人，因兩造當事人均未上訴，於同年7月5日確定，此
    經本院調閱新北地院106年度重訴字第816號卷宗核閱無訛（
    該卷三第85頁）。抗告人遲至同年12月4日始向新北地院提
    起再審，有再審起訴狀法院收文章可稽。其提起再審已逾再
    審不變期間。原法院依民事訴訟法第502條第1項規定，駁回
    抗告人之再審之訴，並無不合。至抗告人主張其有遵期向法
    院提起再審，但法院均未具體回應云云，並列舉多件法院字
    號為據，惟抗告人在本件既對確定判決提起再審，即僅以確
    定判決確定日起算再審期間，與其在再審不變期間內提何訴
    訟案件無涉，是項主張，顯有誤會。抗告人又主張其係判決
    確定後始發現再審被告陳進松之訴訟代理人林柏裕律師有不
    法犯行云云，並以80年5月18日撤銷徵收註記申請書（下稱
    申請書）遭偽造乙情為證。然依抗告人所陳有關申請書偽造
    事證之調查，至遲於107年11月21日承審法官提問該申請書
    之紅色印文時，抗告人即應知悉上情，顯非於判決確定後始
    發現再審理由，抗告人此部分主張，亦無可取。
四、據上論結，本件抗告為無理由，爰裁定如主文。
中　　華　　民　　國　　109 　年　　7 　　月　　30　　日
                  民事第八庭    
                      審判長法  官  陳邦豪
                            法  官  胡芷瑜
                            法  官  古振暉
正本係照原本作成。
本裁定除以適用法規顯有錯誤為理由外，不得再抗告。如提起再
抗告，應於收受送達後10日內委任律師為代理人向本院提出再抗
告狀。並繳納再抗告費新臺幣１千元。
中　　華　　民　　國　　109 　年　　7 　　月　　31　　日

　　　　　　　　　　　　　　書記官  廖逸柔